# 黄金租赁的几种处理方式，请陈老师指点

提问人：兵哥 时间：2011-12-17 20:23:59
在网上搜索了一下， 一种观点认为：租入黄金按自有存货核算，对方科目按往来核算。出售黄金时，按一般销售处理。归还时采购黄金按采购核算，归还时，按租入时往来科目金额冲存货，往来科目金额和归还时购入黄金的差额调整销售成本。 1 、借：存货贷：其他应付款 2 、借：银行存款 贷：收入 借：成本. 贷：存货 3 、借：存货 贷：银行存款 借：其他应付款 销售成本（差额调整） 贷：存货 个人认为这种做法会使收入波动较大。今年有租入黄金业务，下年没有这项业务了，收入波动太大 另一种观点： 1 、租入黄金自用。 租入时，列存货和交易性金融负债。购入黄金用于归还时，按采购核算。归还时按租入时的反方向核算 2 、融资性质 租入，销售按一项业务核算。借银行存款 贷交易性金融负债 归还时将采购，还金作为一项业务核算，做反方向处理 问题：如果在月末租入，跨月销售后融资，报表如何披露

回答人：chenyiwei
后一种方式相对较为合理，可参考解释 4 号规定的融券交易会计处理方式。

回答人：chenyiwei
回复 airbit 的帖子
个人理解：
借入时，确认为存货和交易性金融负债。 租金计入的科目为财务费用较妥，尤其是当租金水平与后续的金价变动无关时，基本上是比较单纯的资金占用费性质。

提问人：redguider 时间：2011-12-30 09:46:53
列入交易性金融负债是很适合的，但是关键是对租金的处理，和还金时若为市场买入在还咋处理呢？请教，谢谢

回答人：chenyiwei
交易性金融负债期末需调整为按公允价值计量。需要从市场上购入黄金偿还时，需将交易性金融负债价值再调整到交易日的公允价值，这时交易性金融负债就可以与购回的黄金价值相等，就可以抵平了。